Inventaris van het archief van de familie Boelen en aanverwante geslachten, 1715-1958
Nationaal Archief, Den Haag
- STUKKEN AFKOMSTIG VAN LEDEN VAN DE FAMILIE BOELEN EN AANVERWANTE GESLACHTEN, II.
  - De familie Boelen, A.
    - JACOBUS BOELEN, 2.2.
      - Familieleven, a.
        - Gedicht door zijn zwager Theodorus Schuurman ter gelegenheid van diens huwelijk met Anna Elisabeth Boelen., 1768; 76; 1 stuk
        - Gedicht door neefzegger H. Elink ter gelegenheid van de vierde verjaardag van diens petekind H.A. Hulskamp., 1771; 77; 1 stuk
        - Gedicht door J.B. ter gelegenheid van de zilveren bruiloft van Jan Rademaker en Margaretha Hals., 1771; 78; 1 katern
        - Gedicht waarin wordt geprotesteerd tegen de opvatting als zou het afbranden van de Amsterdamse schouwburg een straf van God zijn., c. 1772; 79; 1 stuk
        - Gedicht "De Gehoonde Batavier"., na 1781; 80; 1 stuk
        - Stukken betreffende de gouden bruiloft van Jan van Lingen en Margaretha Drudeke, grootouders van Margaretha Spliethoff., 1761; 81; 2 stukken
        - Gedichten ter gelegenheid van de zilveren bruiloft van Reinier Spliethoff en Petronella van Lingen, ouders van Margaretha Spliethoff, Gedrukt., 1776; 82; 1 deel
        - Gedicht ter gelegenheid van een feestelijke bijeenkomst van de familie Swarth., z.d.; 83; 1 stuk
        - Ingekomen geboorte- en overlijdensaankondigingen., 1773-1825; 84; 1 omslag
        - Ingekomen brieven., 1776-1826; 85-96; 13 stukken
          - neefzegger Augustus Sterk, ev.luth. predikant in Leeuwarden en Den Haag, 1776 en 1781, 85; 2 stukken
          - neefzegger Jan Hendrik Borwater en zijn vrouw Barbara Bregentina Lebeck in Colombo, 1777, 86; 1 stuk
          - neefzegster J.S. Backer, weduwe van J. Noordinck in Waverveen, 1781, 87; 1 stuk
          - zijn zwager Theodorus Schuurman in Utrecht, 1791, 88; l stuk
          - neefzegger Ernestus van Harlingen in Amsterdam, mede gericht aan E. Kreeling, 1799, 89; 1 stuk
          - zijn neef Johannes van den Broek junior in Berbice, 1802, 90; 1 stuk
          - zijn zoon Johan Reinhard Boelen in Utrecht, 1810, 91; 1 stuk
          - W.G. Wehlburg in Amsterdam, 1821, 92; 1 stuk
          - neefzegster A.W. Holstijn, weduwe van A. Elink Sterk in Den Haag, 1822, 93; 1 stuk
          - zijn neef David Boelen Schuurman in Utrecht, 1824, 94; 1 stuk
          - zijn neef J.C. Schuurman in Utrecht, 1824, 95; 1 stuk
          - zijn neef Johannes Insinger in Antwerpen, 1826, 96; 1 stuk
        - Ingekomen enveloppen., z.d.; 97; 3 stukken
        - Minuten van uitgaande brieven aan een oom, aan zijn zwager Theodorus Schuurman in Utrecht en aan zijn nicht Anna Elisabeth Schuurman., 1800, c. 1814 en 1815; 98; 3 stukken
      - Maatschappelijke activiteiten, b.
        - Stukken ingekomen bij Jacobus Boelen als functionaris in de ev.luth. gemeente in Amsterdam: zie inv.nrs. 306-323., ---
        - Verklaring van het Committé van Oproeping in Amsterdam dat Jacobus Boelen zijn stem heeft uitgebracht voor de verkiezing van een nieuwe municipaliteit., 1795; 99; 1 stuk
      - Financiën en eigendommen, c.
        - Akten van verhuur van (een gedeelte van) een huis door verschillende personen aan Jacobus Boelen, met op de achterzijde kwitanties van betaalde huur., 1776-1791; 100; 1 omslag
        - Kwitanties., 1780-1826; 101; 1 omslag
        - Akten van verhuur van (een gedeelte van) een huis door Jacobus Boelen aan verschillende personen., 1784-1825; 102; 1 omslag
        - Stukken betreffende aandelen., 1799 en 1824; 103; 3 stukken
        - Kwitantie van J...Welsch voor Jacobus Boelen op een wisselbrief van Petronella Geertruy Spliethoff., 1802; 104; 1 stuk
        - Akte van taxatie van zijn huis in de Warmoesstraat., 1806; 105; 1 stuk
        - Kasboek., 1810-1811; 106; 1 katern
        - Akte waarbij het door Johannes Boelen in 1785 gekochte graf in de Nieuwe Lutherse kerk wordt overgeschreven op naam van zijn zoon Jacobus Boelen., 1817; 107; 1 stuk
          Zie inv.nr. 38.
        - Verklaring van Jacobus Boelen dat hij wekelijks tien centen af zal staan ter ondersteuning van de Grieken., 1827; 108; 1 stuk
      - De wijnhandel: beheer en zakelijke activiteiten in Nederland, d.
        - Akte van overeenkomst tussen Johannes Boelen en Alida Cornelia van den Broek enerzijds en hun zoon Jacobus Boelen anderzijds betreffende het aandeel van de laatstgenoemde in de wijnhandel na zijn huwelijk, 41
        - Ingekomen brief van Aletta van Ouwerkerk de Vries-Sappé, moeder van zijn schoondochter Hendrikje Scheeler., 1825; 109; 1 stuk
        - Beschikking waarbij de Minister van Staat belast met de Generale Ontvangsten bepaalt dat Jacobus Boelen een pakhuis mag gebruiken als particulier entrepot., 1823; 110; 1 stuk
        - Rekest van Jacobus Boelen aan de Staatsraad Gouverneur van Noord-Holland waarin hij vraagt om uitstel van betaling van in- en uitvoerrechten, Concept., z.d.; 111; 1 stuk
      - Zakelijke activiteiten in de Oost en de West, e.
        Een aantal van zijn activiteiten ligt in het verlengde van die van zijn vader Johannes Boelen; zie hiervoor noot onder d.
        - Ingekomen stukken van zijn neven Johannes van den Broek senior en junior, plantagebezitters in Berbice., 1780-1796; 112-113; 2 omslagen
          - Brieven, met bijlagen, 1780-1796, 112
            De brief d.d. 25 mei 1795 is ook aan zijn broer Johannes Boelen gericht.
          - Kwitanties van P. de Vroom voor Johannes Boelen en Jacobus Boelen op wisselbrieven van Johannes van den Broek, 1795, 113
        - Ingekomen brief van neefzegster Barbara Bregentina Lebeck, weduwe van Jan Hendrik Borwater, in leven fiscaal in Colombo., 1787; 114; 1 stuk
          Zie inv.nrs. 45-49.
        - Ingekomen brief van W.J. van de Graaff, Gouverneur van Ceylon., 1788; 115; 1 stuk
        - Akten waarbij Christiaan Carel Sigfriet, boekhouder, respectievelijk Johannes Wesselman, kapiteinluitenant, beiden in Batavia, Jacobus Boelen machtigen de door hen in de VOC verdiende gelden op te nemen, ten overstaan van Huibert Ketelaar, notaris in Batavia., 1794; 116; 2 stukken
        - Lijst van stukken in de zaak Johannes van den Broek, oud-Raad van Regering van de kolonie Berbice, eiser, contra Jacobus Boelen, gedaagde., 1809; 117; 1 stuk
        - Ingekomen brief van Jacob Fredrik Klinkhamer, notaris in Amsterdam, betreffende op te maken volmachten, met aantekeningen betreffende huwelijkse voorwaarden., 1821; 118; 2 stukken
        - Ingekomen brieven van de firma De Raadt, Soest en Versteegh in Batavia., 1824; 119; 2 stukken
        - Ingekomen brief van J.H. Petzold in Paramaribo., 1824; 120; 1 stuk
      - Nalatenschappen, f.
        - Stukken betreffende de nalatenschap van Johan Casper Overberg, overleden augustus 1802., 1715-1804; 121-122; 1 pak en 1 omslag
          Jacobus Boelen was een van de executeuren-testamentair.
          - Stukken betreffende de nalatenschap van Johan Casper Overberg zelf, 1772-1804, 121; 1 pak
          - Stukken ingekomen bij Johan Casper Overberg in zijn functie van executeur-testamentair van de nalatenschap van zijn schoonvader Jan Stroek, overleden juni 1797, betreffende diens nalatenschap en die van onderstaande personen. 1715-1800, 122; 1 pak
            - Adriaan van de Cruys
            - Johannes Prins
            - Jan Riesebosch
            - Roelof Riesebosch
            - Wessel de Roode
            - Joachim Stroek
            - Anthony Vosding
            - Coenraad Westinghuysen
        - Stukken betreffende de nalatenschap van Dorothea Hester Swarth., 1819 en z.d.; 123; 1 omslag
        - Stukken betreffende de nalatenschap van Jacobus Boelen., 1819-1833; 124; 1 pak
    - PIETER REINHARD BOELEN, 3.1.
      Pieter Reinhard Boelen (1786-1863), kolonel der infanterie, trouwde in 1823 te Oosterwolde (Fr.) met Christina Jacoba Gasinjet (1801-1866).
      - Ingekomen brief van zijn broer Johannes Boelen., c. 1800; 125; 1 stuk
      - Uittreksel uit het stamboek der Heeren Officieren van den Plaatselijken Staf betreffende zijn staat van dienst., 1857; 126; 1 stuk
    - JACOBUS BOELEN, 3.2.
      Jacobus Boelen (1791-1876), vice-admiraal, trouwde in 1829 te Utrecht met Anna Elisabeth Schuurman (1799-1886).
      - Scheepsjournaal door 2e luitenant-ter-zee Jacobus Boelen aan boord van het oorlogsschip Maria Reygersbergen op de reis van Nederland naar de Molukken en terug., 1815-1819; ---; 2 delen: zie Tweede Afdeling Algemeen Rijksarchief Afd. Marine, nummer toegang ##, 1229X, 1229XX.
      - Scheepsjournaal door kapitein Jacobus Boelen aan boord van het oorlogsschip Delphina op de reis van Antwerpen naar Batavia en terug., 1820-1825; 127; 1 deel
        Dit inventarisnummer is alleen als kopie te raadplegen.
      - Scheepsjournaal door kapitein Jacobus Boelen aan boord van het koopvaardijschip Wilhelmina en Maria op de reis van de rede van Texel naar Zuid-Amerika en China en terug., 1826-1829; 128; 1 deel
        In 1835 bij Ten Brink en De Vries in Amsterdam uitgegeven.
      - "Geheime memorie omtrent den tegenwoordigen stand van Atjin" door de gecommitteerden naar Atjeh W.H.R. van Loon en Ritter, Afschrift., 1837; 129; 1 deel
        Aanwinsten 1e Afdeling, 1878 VIII 1966.
      - "Geschiedenis onzer eerste vestiging ter dezer kust [Westkust van Sumatra?] en tegenwoordige staat dezer bezittingen en middelen tot derzelver defensie", 1838, met los inliggend een brief van de radja van Troemong aan de kapitein-ter-zee, stationscommandant op Sumatra's Westkust J. Boelen., 1841; 130; 1 deel en 1 stuk
      - Mémoires van Jacobus Boelen., 1870; 131; 1 deel
        uitgegeven: J. Oderwald ed., Het merkwaardig dagboek van een Nederlandsch zeeman 1795-1860, 2 dln. (Amsterdam 1942-1943)
      - Ingekomen brieven en minuten van uitgaande brieven betreffende marine-aangelegenheden., 1838-1858; 132-135; 5 stukken
        - J.F. Martins in Rotterdam, 1838, 132; 1 stuk
        - E. Lucas in Batavia, 1842, 133
        - [J.C.T.] van Son in Arnhem, 1855, 134
        - schout-bij-nacht Verheul, 1858, 135
      - Uittreksel uit de Nederlandsche Staatscourant., 1840; 136; 1 stuk
        Hierin wordt o.a. vermeld de benoeming van J.C. Baud - een vroegere klasgenoot van Jacobus Boelen - tot Minister van Marine en Koloniën.
      - Testament, ten overstaan van Jacob Fredrik Klinkhamer, notaris in Amsterdam., 1829; 137
      - Brieven, ingekomen bij de executeuren-testamentair van de nalatenschap van Anna Elisabeth Schuurman betreffende legaten uit de boedel van haar man Jacobus Boelen., 1887; 138-140; 3 stukken
        - E.Th.C. van den Berg, rijksarchivaris in Den Haag., 138
        - het Nederlandsch Aardrijkskundig Genootschap in Amsterdam., 139
        - de Instelling voor Onderwijs in de Taal-, Land en Volkenkunde van Nederlandsch-Indië in Delft., 140
    - CORNELIA ALIDA BOELEN, 3.3.
      Cornelia Alida Boelen, geboren 1778, ongehuwd overleden in 1842.
      - Uittreksel uit het doopboek van de ev.luth. gemeente in Amsterdam., 1805; 141; l stuk
      - Uitnodiging tot het bijwonen van de begrafenis van haar grootvader Johannes Boelen., 1791; 142; 1 stuk
      - Kwitantie van de Commissie van Finantie voor contributie tot onderhoud van de Gewapende Burgermagt in Amsterdam., 1807; 143; 1 stuk
      - Akte van vennootschap door Jacobus Theodorus Boelen en zijn zusters Cornelia Alida Boelen, Anna Maria Boelen en Hermina Maria Boelen betreffende de wijnhandel., 1828; 189
      - Akte van scheiding en deling van haar nalatenschap, ten overstaan van Bruno Tideman, notaris in Amsterdam., 1843; 144; 1 katern
    - JOHAN REINHARD BOELEN, 3.4.
      Johan Reinhard Boelen (1781-1856), koopman in Utrecht, later scheepsbouwmeester in Amsterdam, trouwde in 1808 in Utrecht met Margaretha Jacoba Schuurman (1777-1813), in 1818 in Utrecht met haar zuster Anna Elisabeth Schuurman (1783-1833) en in 1839 te Amsterdam met Clasina Henriëtte Pieneman (1809-1872).
      - Uitnodiging tot het bijwonen van de begrafenis van zijn grootvader Johannes Boelen., 1791; 145; 1 stuk
      - Akte van verhuur van een huis op de Oudegracht in Utrecht door Jacobus Boelen aan zijn zoon Johan Reinhard Boelen., 1806; 146; 1 stuk
      - Gedichten ter gelegenheid van zijn huwelijk met Margaretha Jacoba Schuurman, Geschreven en gedrukt., 1808; 147; 2 stukken
      - Vergunningen voor het vervoer van tabak per schip naar Amsterdam op naam van Johan Reinhard Boelen, afgegeven door de Douanes Impériales in Utrecht., 1810; 148; 1 omslag
      - Aanbestedingscontracten met bestek voor het bouwen van schepen door Johan Reinhard Boelen in opdracht van respectievelijk Louis Bienfait & Zoon, Van Baggen & Co. en A.G. Last jr.., 1834, 1849 en 1851; 149; 3 stukken
      - Kwitantie van J. Tichelaar jr. voor Johan Reinhard Boelen en Zonen op een wisselbrief van A.J. Donker in Workum., 1846; 150; 1 stuk
    - JOHANNES BOELEN, 3.5.
      Johannes Boelen (1793-1872), chef van de cargadoorsfirma De Vries & Co. in Amsterdam, trouwde in 1819 aldaar met Hendrikje Scheeler (1797-1868).
      - Akte van huwelijkse voorwaarden, ten overstaan van Jacob Fredrik Klinkhamer, notaris in Amsterdam., 1819; 151; 1 stuk
      - Notitie betreffende een aandeel, gekocht door Johannes Boelen en zijn vrouw voor hun petekind Henriëtte Johanna Boelen ter gelegenheid van haar eerste verjaardag., 1843; 152; 1 stuk
      - Ingekomen telegrammen naar aanleiding van het overlijden van zijn zuster Anna Maria Boelen., 1872; 153; 2 stukken
    - ANNA MARIA BOELEN, 3.6.
      Anna Maria Boelen, geboren 1796, ongehuwd overleden in 1872.
      - Ingekomen brieven van haar broer Jacobus Theodorus Boelen., 1828; 154; 2 stukken
      - Ingekomen stukken van haar broer Johannes Boelen betreffende aandelen., 1854 en 1871; 155; 2 stukken
      - Akte van aandeel in de Onderlinge Brand-Waarborg-Maatschappij., 1863; 156; 1 stuk
      - Akte van vennootschap door Jacobus Theodorus Boelen en zijn zusters Cornelia Alida Boelen, Anna Maria Boelen en Hermina Maria Boelen, 1828, 189
      - Akte van vennootschap door Everdina Waller, weduwe van Jacobus Theodorus Boelen, en haar schoonzuster Anna Maria Boelen, ten overstaan van Nicolaas Jan van der Moolen, notaris in Amsterdam, 1853, 190
      - Akte van vennootschap door Everdina Waller, weduwe van Jacobus Theodorus Boelen, haar zoon Hendrik Jan Boelen en haar schoonzuster Anna Maria Boelen, ten overstaan van Nicolaas Jan van der Moolen, notaris in Amsterdam, 1866, 191
      - Stukken betreffende haar nalatenschap., 1868-1872; 157; 1 omslag
    - JACOBUS THEODORUS BOELEN, 3.7.
      Jacobus Theodorus Boelen (1799-1853), wijnkoper, chef van de firma Jacobus Boelen, trouwde in 1839 te Amsterdam met Everdina Waller (1808-1886).
      - Familieleven, a.
        - Uittreksels uit het lidmatenregister en het doopboek van de ev.luth. gemeente in Amsterdam betreffende Jacobus Theodorus Boelen., 1821 en 1828; 158; 2 stukken
        - Uittreksel uit het doopregister van de Zuiderkerk in Amsterdam betreffende Everdina Waller., 1827; 159; 1 stuk
        - Uittreksels uit het trouwregister van de Burgerlijke Stand in Amsterdam betreffende het huwelijk van Jacobus Theodorus Boelen en Everdina Waller., 1839 en 1864; 160; 2 stukken
        - Verklaringen van goed gedrag, afgegeven door de leerschool der jongelingen van de Bataafsche Maatschappij tot Nut van 't Algemeen., 1808; 161; 1 omslag
        - Verklaring van de Schutterij van Amsterdam dat Jacobus Theodorus Boelen is ingelijfd in het le bataljon., 1814; 162; 1 stuk
        - Schoolschrift met uittreksels uit fabels van J. Perrin., 1817; 163; 1 katern
          In het Engels.
        - Stukken betreffende de opneming van Everdina Waller in het Burgerweeshuis in Amsterdam., 1822 en 1831; 164; 2 stukken
        - Gedichten "De Engelen Burgt", "Bachus" en een tafelrede., 1829, z.d. en 1836; 165; 3 stukken
        - Akte van huwelijkse voorwaarden, ten overstaan van Rutger Jan toe Laer, notaris in Amsterdam., 1839; 166; 1 stuk
          In tweevoud.
        - Stukken betreffende de viering van het huwelijk van Jacobus Theodorus Boelen en Everdina Waller., 1839; 167; 1 omslag
        - Stukken betreffende de begrafenis van zijn dochtertje Catharina Elisabeth Boelen., 1842; 168; 1 omslag
        - Aantekeningen betreffende de graven in de Nieuwe Lutherse kerk op naam van Jacobus Boelen en de erven Spliethoff., z.d.; 169; 1 stuk
        - Aantekeningen voor het maken van een holografisch testament., z.d.; 170; 2 stukken
        - Akte waarbij Everdina Waller, weduwe van Jacobus Theodorus Boelen, haar zwager Johannes Boelen na haar overlijden tot voogd van haar kinderen benoemt, ten overstaan van Nicolaas Jan van der Moolen, notaris in Amsterdam., 1853; 171; 1 stuk
        - Ingekomen brief in dichtvorm van een vriend., 1825; 172; 1 stuk
        - Ingekomen brief van zijn vader Jacobus Boelen in Den Haag., 1826; 173; 1 stuk
        - Ingekomen circulaire van zijn broer Johan Reinhard Boelen, scheepsbouwmeester in Amsterdam., 1840; 174; 1 stuk
        - Gedicht van Johan Reinhard Boelen voor zijn schoonzuster Everdina Waller ter gelegenheid van de geboorte van haar zoon Hendrik Jan Boelen., 1844; 175; 1 stuk
        - Gedichten van Jacobus Theodorus Boelen en Pieter Smidt Hendrik Boelen voor hun grootmoeder Everdina Waller ter gelegenheid van haar verjaardag., 1883-1885; 176; 1 omslag
        - Overlijdensaankondigingen, ingekomen bij Everdina Waller., 1872 en 1876; 177; 2 stukken
        - Koperen mal met de naam J.T. Boelen., z.d.; 178; 1 stuk
      - Maatschappelijke activiteiten, b.
        - Stukken ingekomen bij Jacobus Theodorus Boelen als functionaris in de ev.luth. gemeente in Amsterdam: zie inv.nrs. 306-323., ---
        - Stukken betreffende het Cholera-Comité., 1832-1850; 179; 1 omslag
          In 1832 werd Jacobus Theodorus Boelen tot lid van dit comité benoemd.
        - Briefwisseling met Burgemeester en Wethouders van Amsterdam over hun verzoek om zitting te nemen in de gemeenteraad., 1850; 180; 2 stukken
      - Financiën en eigendommen, c.
        - Stukken betreffende aandelen., 1827, 1828 en 1866; 181; 1 omslag
        - Lijst van goederen verkocht in het lokaal De Zon., 1843; 182; 1 stuk
        - Kwitanties., 1843-1849; 183; 1 omslag
        - Aanslagbiljet voor grondbelasting., 1850; 184; 1 stuk
        - Stukken betreffende de levering van gas en water., 1867-1885; 185; 1 omslag
        - Stukken betreffende brand- en inboedelverzekeringen., 1884; 186; 2 stukken
          Zie inv.nr. 230.
      - De wijnhandel: beheer en zakelijke activiteiten, d.
        - Circulaires over de voortzetting van de firma na het overlijden van Jacobus Boelen en Jacobus Theodorus Boelen en de opneming van Hendrik Jan Boelen in de firma., 1827, 1853 en 1866; 187; 3 stukken
          Niet geadresseerd.
        - Circulaire van de firma Jacobus Boelen met de mededeling dat N.W. Janssen niet langer in dienst van de firma is., 1869; 188; 1 stuk
          Niet gadresseerd; zie noot inv.nr. 200.
        - Akte van vennootschap door Jacobus Theodorus Boelen en zijn zusters Cornelia Alida Boelen, Anna Maria Boelen en Hermina Maria Boelen., 1828; 189; 1 katern
        - Akte van vennootschap door Everdina Waller, weduwe van Jacobus Theodorus Boelen, en haar schoonzuster Anna Maria Boelen, ten overstaan van Nicolaas Jan van der Moolen, notaris in Amsterdam., 1853; 190; 1 katern
        - Akte van vennootschap door Everdina Waller, weduwe van Jacobus Theodorus Boelen, haar zoon Hendrik Jan Boelen en haar schoonzuster Anna Maria Boelen, ten overstaan van Nicolaas Jan van der Moolen, notaris, in Amsterdam., 1866; 191; 1 katern
        - Akten van vennootschap door Everdina Waller, weduwe van Jacobus Theodorus Boelen, en haar zoon Hendrik Jan Boelen, ten overstaan van Nicolaas Jan van der Moolen, notaris in Amsterdam, en onderhands., 1871, 1875, 1881 en 1885; 192; 1 omslag
        - Ingekomen brieven., 1818-1846; 193-200; 1 omslag en 9 stukken
          - zijn vader Jacobus Boelen in 's-Graveland en Rotterdam, 1818 en 1819, 193; 2 stukken
          - Joh.Chr. Moes in Maarssen, 1827, 194; 1 stuk
          - J.A. (?) Insinger in Antwerpen, 1827, 195; 1 stuk
          - een oomzegster en C.E. Schuurman in Wageningen, 1827, 196; 3 stukken
          - J.C. Schuurman in Utrecht, 1827, 197; 1 stuk
          - A.H. Brouwer in Hillegom, 1827, 198; 1 stuk
          - A. en H. van Pelt in Schiedam, 1827, 199; 1 stuk
          - N.W. Janssen in Breda, Deventer, Eindhoven en Nijmegen, 1838-1846, 200; 1 omslag
            N.W. Janssen was in dienst van Jacobus Theodorus Boelen. Hij reisde het land door om contacten met wijnhandelaren in de provincie te leggen.
        - Brieven bij N.W. Janssen ingekomen en door hem aan Jacobus Theodorus Boelen overgedragen., 1838-1852; 201-202; 1 omslag en 1 stuk
          Zie noot inv.nr. 200.
          - Jacobus Theodorus Boelen in Amsterdam en Bloemendaal, 1838-1852, 201; 1 omslag
          - J.F. Boeckel in Den Bosch, 1838, 202; 1 stuk
        - Uittreksels uit brieven van en aan Thompson Roberts & Co. in Batavia., 1827-1832; 203; 1 omslag
        - Ingekomen stukken van Jacobus Spengler en Spengler & Co. in Amsterdam., 1827-1834; 204; 1 omslag
        - Rekeningen-courant van de firma Jacobus Boelen met Jacobus Theodorus Boelen en Everdina Waller., 1828-1882; 205; 1 omslag
        - Bewijs van bijschrijving door De Vries & Co. op hun rekening-courant met Jacobus Theodorus Boelen., 1833; 206; 1 stuk
        - Rekening-courant van de firma Jacobus Boelen met H.J. Engels in Dordrecht., 1839; 207; 1 stuk
        - Verklaring van de makelaars Ferrario & Schreuder in Amsterdam betreffende de aankoop van een partij rode wijn voor de firma Jacobus Boelen van G.M.S. Steins Bisschop., 1852; 208; 1 stuk
        - Lijst met wijnen die door [meesterknecht] Peters naar Leiden vervoerd moeten worden., z.d.; 209; 1 stuk
        - Aantekeningen over wijnmonsters., 1859 en z.d.; 210; 2 stukken
        - Winst- en Verliesrekeningen van de firma Jacobus Boelen., 1879-1884; 211; 1 omslag
      - Nalatenschappen, e.
        - Stukken betreffende de nalatenschap van zijn schoonouders Hendrik Jan Waller en Catharina Elisabeth van Rijn., 1846-1854; 212; 1 omslag
          Jacobus Theodorus Boelen was een van de executeuren-testamentair.
        - Stukken betreffende de nalatenschap van Jacobus Theodorus Boelen en Everdina Waller., 1839-1886; 213; 1 pak
    - JOHANNES JACOBUS BOELEN, 4.1.
      Johannes Jacobus Boelen (1824-1912), kapitein-ter-zee, burgemeester van Almelo, trouwde in 1857 te Den Helder met Brigitta Aurelia Crap Hellingman (1823-1888).
      - Ingekomen brieven van zijn zuster Paulina Petronella Geertruida Boelen en zijn vader Pieter Reinhard Boelen., 1844 en 1847; 214; 2 stukken
    - JACOBUS BOELEN (1811-1890), scheepsbouwmeester, trouwde in 1837 te Maarssen met Henriëtte Schuurman (1810-1877)., 4.2.
      - Verklaring van goed gedrag, afgegeven door de leerschool der jongelingen van de Bataafsche Maatschappij tot Nut van 't Algemeen., 1818; 215; 1 stuk
      - Gedicht ter gelegenheid van zijn huwelijk, Gedrukt., 1837; 216; 1 stuk
      - Bewijs van lidmaatschap van het genootschap "Doctrina & Amicitia"., 1846; 217; 1 stuk
    - HENDRIK THEODOOR BOELEN, HENRIETTE CAROLINE BOELEN en MARTINA ALETTA BOELEN, 4.3.
      Hendrik Theodoor Boelen (1825-1900), cargadoor en letterkundige, trouwde in 1857 te Gorssel met Johanna Henriëtte Smeer (1829-1905). Zij kregen drie dochters: Henriëtte Caroline Boelen (1861-1935), Martina Aletta Boelen (1863-1921) en Anna Elisabeth Boelen (1871-1926), allen ongehuwd.
      - Publicaties van Hendrik Theodoor Boelen, Gedrukt., 1876-1887; 218-220; 1 omslag en 3 delen
        - "Mijn broer de minister", blijspel, en "Grepen uit mijn schrijftafel", beide met een opdracht van de schrijver aan zijn dochter Henriëtte Caroline, 1876 en z.d., 218; 2 delen
        - "De Vestaalsche maagd", drama in vijf bedrijven, 1881, 219; 1 deel
        - Gedichten, 1885, 1887 en z.d., 220; 1 omslag